【裁判字號】    95,易,1921
【裁判日期】    951128
【裁判案由】    詐欺
【裁判全文】
臺灣高雄地方法院刑事判決              95年度易字第1921號
公  訴  人  臺灣高雄地方法院檢察署檢察官
被      告  乙○○
                    4樓
上列被告因詐欺案件，經檢察官追加起訴（95年度毒偵字第7922
號），本院判決如下：
    主  文
本件公訴不受理。
    理  由
一、追加起訴意旨略以：被告乙○○明知提供金融帳戶存摺、提
    款卡、提款密碼等物予陌生人士使用，有可能遭不法利用，
    以利他人遂行財產犯罪（包括詐欺取財）之目的，竟基於縱
    使有人持其金融帳戶作為詐欺取財之犯罪工具，亦不違背其
    本意之幫助犯意，於95年5 月9 日，在不詳地點，將其在高
    雄縣鳳山市○○路郵局開設之帳號00000000000000號帳戶之
    存摺、提款卡及提款卡密碼，交給真實姓名、年籍不詳之成
    年男子及其所屬之詐欺集團成員使用，幫助該成年男子及其
    所屬之詐欺集團成員從事以詐欺取財之犯行。95年05月18日
    甲○○上午接獲一通自稱法院書記官之男子來電，表示柯女
    為何未到庭，其銀行戶頭內有贓款，要凍結其戶頭，可能遭
    人冒用，為了保護戶頭安全需將存款存入安全帳戶，柯女不
    疑有詐信以為真，於95年5 月18日10時39分依指示轉帳一筆
    新台幣（下同）1 萬3000元至乙○○上開帳戶內。另丙○○
    於95年05月18日14時許在家接獲詐騙集團電話，謊稱丙○○
    因涉詐欺案於95年05月09日為何未到庭（台北地檢署），要
    合作不然會被起訴，並傳真一張傳票給丙○○，並說要先凍
    結其帳戶，另給新帳戶使用，丙○○不疑有他，於95年5 月
    18日14時，依指示轉帳一筆1 萬1000元至丙○○前開帳戶。
    惟被告前亦因詐欺案件，業經本署檢察官於95年9 月27日以
    95年度偵字第22133 號聲請簡易判決，現由臺灣高雄地方法
    院以95年度簡字第6223號審理中，本件同一被告所涉前開罪
    嫌與之具有連續犯關係，係屬刑事訴訟法第7 條之相牽連之
    犯罪行為，爰依刑事訴訟法第265 條第1 項規定追加起訴等
    語。
二、按檢察官於第一審辯論終結前，得就與本案相牽連之犯罪或
    本罪之誣告罪，追加起訴，刑事訴訟法第265 條第1 項定有
    明文。次按「刑事訴訟法第244 條（即現行刑事訴訟法第26
    5 條）之追加起訴，限於在第一審辯論終結以前始得為之，
    違反此項規定而追加起訴者，顯屬不合」（最高法院26年渝
    上字第1057號判例參照）。復按起訴之程序違背規定者，得
    不經言詞辯論，為諭知不受理之判決，刑事訴訟法第303 條
    第1 款及第307 條分別定有明文。
三、經查，本件被告乙○○因詐欺案件經檢察官聲請簡易判決處
    刑，業經本院於95年10月18日，以95年簡字第6223號判處有
    期徒刑3 月，有卷附上開判決影本、臺灣高等法院被告前案
    紀錄表在卷可參，是上開案件之第一審程序已於95年10月18
    日終結，本件檢察官遲至95年10月31日始為追加起訴，而於
    95 年11 月9 日繫屬於本院，此有臺灣高雄地方法院檢察署
    95 年11 月8 日雄檢博河95偵26508 字第81603 號函及本院
    收文戳章可稽，揆諸前揭判例要旨，本件追加起訴之程序顯
    非適法。
四、又按首揭刑事訴訟法第265 條所謂得於第一審辯論終結前追
    加起訴之相牽連案件，係指同法第7 條所指之相牽連案件，
    且必為可以獨立之新訴（即數罪併罰案件）而言；至於是否
    相牽連之案件，應從起訴形式上觀察，非以審理結果定之，
    最高法院著有89年度台上字第3975號、90年度台上字第5899
    號判決可資參照。本件檢察官追加起訴意旨既主張被告於本
    件所為之詐欺行為，與本院上開95年度簡字第6223號案件有
    連續犯之裁判上一罪關係，衡諸前揭說明，就形式上觀察，
    本件追加起訴部分，亦不符合首揭法律規定「追加與本案相
    牽連之犯罪或本罪之誣告罪」之要件。
五、綜上，本件檢察官所為追加起訴既違背法定追加起訴要件，
    其追加起訴顯欠缺法律上必備之程式，且此一欠缺無從補正
    ，爰不經言詞辯論，逕為諭知不受理之判決。
據上論斷，應依刑事訴訟法第303 條第1 款、第307 條，判決如
主文。
中    華    民    國    95    年    11    月    28    日
                  刑事第三庭  審判長法  官  田平安
                                    法  官  施添寶
                                    法  官  錢衍蓁
以上正本證明與原本無異。
如不服本判決，應於收受送達後10日內向本院提出上訴書狀。
中    華    民    國    95    年    11    月    28    日
                                    書記官  周美


司法院資訊處製作；財團法人民間司法改革基金會備份。
